【裁判字號】    90,上易,1192
【裁判日期】    900629
【裁判案由】    竊盜
【裁判全文】
臺灣高等法院臺中分院刑事判決                    九十年度上易字第一一九二號
    上  訴  人
    即  被  告  陳儒明
右上訴人，因被告竊盜案件，不服臺灣臺中地方法院九十年度易字第七七七號，中華
民國九十年三月二十八日第一審判決（起訴案號：臺灣臺中地方法院檢察署八十九年
度偵字第一九八四九號、九十年度偵字第三二三六號），提起上訴，本院判決如左：
    主  文
上訴駁回。
    事實及理由
一、本案經本院審理結果，認第一審判決以上訴人即被告（下稱被告）陳儒明（原姓
    名為丙○○，八十九年六月更改），共同竊盜，量處有期徒刑三月，並諭知如易
    科罰金，以三百元折算一日，且將扣案之鑰匙一支宣告沒收，經核其認事用法及
    量刑均無不當，應予維持，並引用第一審判決書記載之事實、證據及理由（如附
    件）。
二、被告上訴意旨略稱其不知丁運豪為何要搬運該等屋內物品，且其未分得一部分物
    品而變賣，亦不知丁運豪有變賣部分物品得款花用云云，但被告上開辯詞並無客
觀證據提出，而同案被告丁運豪於警訊、偵查中，就伊與被告陳儒明共同搬運被
    害人乙○○物品，陳儒明知悉該物品非伊所有之情事，供承甚詳在卷（參見一九
    八四九號偵查卷八頁，三九頁），並於原審時為同一之陳稱（參見原審卷十六頁
    ），已堪認被告上開辯詞，難以採信。又被害人先於警訊時指稱應有陳姓裝潢工
    人之共犯，並於偵查中就同案被告丁運豪所辯稱蔣先生要伊搬冷氣抵薪水之辯詞
    ，提出反駁後，明確陳稱被告陳儒明應知悉該處所係渠所租用，屋內物品為渠所
    有等語在卷（參見同上卷三二、三三頁），再於本院九十年六月十四日調查時，
    就該等物品如何遭竊之情節指陳甚詳在卷，佐以第一次被竊時被害人復未在現場
    ，並於第二次時報案在屋內查獲同案被告丁運豪等情，則被告既有就該等物品共
    同私自搬走至其住處置放等行為，自堪認定其有竊盜之共同犯行，是被告辯稱丁
    運豪於原審有供稱其不知情云云，核與原審案卷不符，且縱堪認有該部分之陳述
    ，但與丁運豪於警訊及偵查中所供未合，核係迴護之詞，尚難採取。至同案被告
    丁運豪有無變賣物品得款花用，被告有無將分得物品變賣云云，核與上開認定無
    涉。縱使被告上開所辯屬實，亦無礙被告上開犯行之認定。再者，被告有無在現
    場裝潢過，如何認識同案被告丁運豪，該等物品是否置放被告地下室等情節，核
    與被告上開犯行之認定不衝突，亦難為被告有利認定，併此敘明。是被告徒執空
    詞，否認有上開犯行，難認有理由，其上訴應予駁回。
據上論斷，應依刑事訴訟法第三百七十三條、第三百六十八條，判決如主文。
本案經檢察官甲○○到庭執行職務
中      華      民      國      九十       年     六     月   二十九    日
                                臺灣高等法院臺中分院刑事第二庭
                                      審判長法  官  羅  禮  政
                                            法  官  陳  欣  安
                                            法  官  蔡  聰  明
右正本證明與原本無異。
不得上訴。
                                            書記官    瑞  芳
中      華      民      國      九十       年     七     月     二      日
刑法第三百二十條：
意圖為自己或第三人不法之所有，而竊取他人之動產者，為竊盜罪，處五年以下有期
徒刑、拘役或五百元以下罰金。
意圖為自己或第三人不法利益，而竊佔他人之不動產者，依前項之規定處斷。
前二項之未遂犯罰之。
                                                                        Ｒ


司法院資訊處製作；財團法人民間司法改革基金會備份。
